【裁判字號】    90,親,156
【裁判日期】    901121
【裁判案由】    否認子女
【裁判全文】
臺灣高雄地方法院民事判決  九十年度親字第一五六號
    原      告  乙○○
    法定代理人  丙○○
右當事人間請求否認子女事件，本院判決如左：
    主    文
確認被告甲○○（民國八十六年八月二十四日出生）非被告丙○○與原告乙○○之婚
生女（非被告丙○○與原告乙○○受胎所生）。
訴訟費用由被告負擔。
    事    實
甲、原告方面：
一、聲明：如主文所示。
二、陳述：原告與被告丙○○於民國八十年十二月十六日結婚（嗣於九十年九月二十
    日雙方協議離婚），詎被告丙○○於八十五年六月間，拋夫棄女離家出走，經原
    告報警處理，嗣於八十五年八月二十三日在高雄市○○區○○街二五二號之宮賓
    旅社為警查獲，原告母親即於同日將其帶回，詎隔日被告丙○○竟又不告而別，
    自此被告丙○○即未再返家與原告同住，雙方自八十五年八月二十三日迄今均未
    再同居，惟於九十年三月間，原告竟接獲中央健康保險局高屏分局來函謂原告未
    為新生兒即被告甲○○（八十六年八月二十四日出生）投保全民健康保險，原告
    甚感詫異，始知被告丙○○離家期間竟與第三人通姦生下被告甲○○，雖被告甲○○係原告與被告丙○○於婚姻關係存續中所生之，依法應推定為婚生子女，惟
    被告甲○○既非被告丙○○自原告受胎所生之子女，自應認被告甲○○與原告間
    並無親子關係，爰依民法第一千零六十三條第二項之規定，請求判決如主文第一
    項所示。
三、證據：提出戶籍謄本、受理失蹤人口案件登記表影本各一份及中央健康保險局高
    屏分局函附資料影本二份為證。
乙、被告方面：
一、聲明：同意原告請求。
二、陳述：被告甲○○確實非被告丙○○與原告所生，被告甲○○與原告間並無任何
    親子血緣關係。
三、證據：提出被告甲○○之出生證明書、戶口名簿及離婚協議書影本各一紙為證。
丙、本院依職權囑託財團法人屏東基督教醫院（下稱屏東基督教醫院）鑑定被告甲○○與原告間是否具有親子關係。
    理    由
一、按妻之受胎，係在婚姻關係存續中者，固推定其所生子女為婚生子女；惟該推定
    ，如夫妻之一方能證明妻非自夫受胎者，得於知悉子女出生之日起一年內提起否
    認之訴，民法第一千零六十三條第一項及二項規定明確。
二、原告主張被告甲○○雖係伊與被告丙○○於婚姻關係存續中所生子女，惟被告甲○○並非被告丙○○自原告受胎所生之等事實，業據提出戶籍謄本、受理失蹤人
    口案件登記表影本各一份及中央健康保險局高屏分局函附資料影本二份為證，且
    被告丙○○亦自陳被告甲○○非伊自原告受胎所生；復經本院囑託屏東基督教醫
    院鑑定上開事項，該院鑑定結果亦認：「乙○○（原告）與甲○○（被告）之檢
    體，其ＤＮＡ  ＳＴＲ系統存有六個基因座型別矛盾，即乙○○與甲○○間應不
    存在血緣關係。」，有屏東基督教醫院九十年十月十八日（九十）屏基醫檢字第
    九０一００六九號函及ＤＮＡ親子血緣關係諮詢報告單各一份在卷可稽，綜上言
    之，堪信原告之主張為真正。
三、被告甲○○既非被告丙○○自原告受胎所生之子女，從而原告依據民法第一千零
    六十三條第二項之規定，訴請確認被告甲○○非被告丙○○與原告之婚生子女，
    即屬正當，應予准許。
據上論結：本件原告之訴為有理由，依民事訴訟法第七十八條及第八十五條第一項前
段，判決如主文。
中      華      民      國      九十      年     十一    月   二十一    日
                              臺灣高雄地方法院民事第二庭
~B法      官  唐照明
如不服本判決，應於送達後廿日內，向本院提出上訴狀。
右為正本係照原本做成。
中      華      民      國      九十      年     十一    月   二十一    日
~B法院書記官  唐美玲


司法院資訊處製作；財團法人民間司法改革基金會備份。
